【裁判字號】    98,交聲,4476
【裁判日期】    981218
【裁判案由】    交管條例聲異
【裁判全文】
臺灣板橋地方法院交通事件裁定        98年度交聲字第4476號
原處分機關  交通部公路總局台北區監理所板橋監理站
異  議  人
即受處分人  甲○○
上列異議人因違反道路交通管理處罰條例案件，對於交通部公路
總局台北區監理所板橋監理站於中華民國98年12月7 日所為之裁
決處分（案號：板監裁字第裁41-1AF098748號）不服，聲明異議
，本院裁定如下：
    主      文
異議駁回。
    理      由
一、原處分意旨略以：異議人所有之車號ＡＱＵ－１６２號普通
    重型機車，在台北市○○區○○街207 號前方路段時，因有
    「汽車駕駛人停車時，在禁止臨時停車處所停車（在劃有紅
    線路段停車）」之違規，經警逕行舉發，填具台北市政府
    警察局98年11月24日北市交停字第1AF098748 號舉發違反道
    路交通管理事件通知單，原處分機關於98年12月7 日依道路
    交通管理處罰條例第56條第1 項第1 款規定，裁處罰鍰新台
    幣（下同）六百元。異議人於同日聲明異議等情。
二、異議意旨則以：異議人確實於前開時間，因去買一條毛巾，
    在該處停車，惟異議人年齡已高，且是低收入戶，又有高血
    壓、憂鬱症，無力繳款等語。
三、法院之判斷：
（一）按汽車駕駛人停車時，有在禁止臨時停車處所停車情形者
      ，處新台幣六百元以上一千二百元以下罰鍰；次按紅實線
      ，設於路側，用以禁止臨時停車，道路交通管理處罰條例
      第56條第1 項第1 款、道路交通標誌標線號誌設置規則第
      149 條第1 項第1 款第5 目分別定有明文。又汽車駕駛人
      之行為有違規停車而駕駛人不在場情形，當場不能或不宜
      攔截製單舉發者，得逕行舉發，道路交通管理處罰條例第
      7 條之2 第1 項、第2 項第5 款亦有明文。
（二）查異議人所有之系爭機車，在上開時、地，有在禁止臨時
      停車處所停車（在劃有紅線路段停車）之違規，為警拍照
      逕行舉發之事實，為異議人所不否認，並有舉發照片在卷
      可稽，是異議人確有本案違規，洵堪認定。
（三）異議人雖主張伊當時因去買一條毛巾，在該處停車，異議
      人年齡已高，且是低收入戶，又有高血壓、憂鬱症，無力
      繳款云云，均非主張免罰之正當事由。原處分機關據以裁
      罰，於法有據，異議人聲明異議為無理由，應予駁回。
四、據上論斷，應依道路交通案件處理辦法第19條，裁定如主文
    。
中    華    民    國    98    年    12    月    18    日
                  交通法庭  法  官  林鈺琅
上列正本證明與原本無異。
如不服本裁定，應於裁定送達後5 日內，敘明抗告理由，向本院
提出抗告狀。
                            書記官  林蔚然
中    華    民    國    98    年    12    月    18    日


司法院資訊處製作；財團法人民間司法改革基金會備份。
